# 请教股份

提问人：zcy2401 时间：2022-10-13 19:09:00
请教陈老师，甲持有乙公司80%股权，甲采用定向增发的方式对乙公司高管实施股票激励（限制性股票激励）。如果第一年确认股份支付费用 2000 万，子公司做借：管理费用 200 万，贷：资本公积-其他 200 万；甲公司借：长期股权投资 200 万， 贷 ：： 资 本公本公 积- 其他其他 200 万万。假设乙公司期末实收资本 1000 万，资本公积 200 万，未分配利润 1000 万（均为本年利润，已扣除 200 万股份支付费用）。合并层面分录：借：资本公积 40 万（ 200 20% ），贷：少数股东权益 40 万。借：实收资本 1000 万，资本公积 200 万，未分配利润 1000 万，贷：长期股权投资 1000 80%（投资成本）+1000 80% （子公司本年利润对应的持股比例） +200 （母公司层面因股份支付确认的长投），少数股东权益 1000 20%（投资成本）+1000*20%（少数股东对应的本年利润）。借：投资收益 800 万，少数股东损益 200 万，贷：未分配利润-年末 1000 万。是这样做吗？其中，资本公积转少数股东权益是否转的是母公司母公司 单 体体确确 认 的的 资 本公本公 积- 其他其他 200 万之万之 20% ？ 最终合并层面的效果是否是 借：管理费用 200 万，贷：资本公积-160万，少数股东权益 40 万？

回答人：chenyiwei
母公司为子公司（非全资）承担股份支付费用，最终合并报表层面的处理结果应为：管理费用 200 万，其中影响少数股东损益 40 万，但不影响少数股东权益。所以合并报表层面的抵销应为：
借：资本公积 200 ，贷：长期股权投资 200 ；（将母公司个别报表层面对子公司的长投增加额与子公司的资本公积增加额抵销）
借：资本公积 40 ，贷：少数股东损益 40 。（将子公司层面确认的股份支付费用分摊给少数股东损益，同时体现母公司为少数股东承担费用的权益性交易）

提问人：zcy2401 时间：2022-10-22 11:09:00
请问陈老师，是否可以这么理解？因为在合并层面确认了子公司的 股份支付费用 200 万，对应少数股东部分，借：少数股东权益 200*20%，贷：少数股东损益 40 万；然后借：资本公积 40 万，贷：少数股东权益 40 万，少数股东权益抵消，最终合并结果即 借：管理费用 200 万，贷：资本公积200-40万，贷：少数股东损益 40 万？这段时间太忙了，麻烦陈老师又帮我解释一遍。

回答人：chenyiwei
也可以这样理解。